【裁判字號】    99,訴,870
【裁判日期】    990812
【裁判案由】    違反毒品危害防制條例
【裁判全文】
臺灣臺南地方法院刑事判決               99年度訴字第870號
公  訴  人  臺灣臺南地方法院檢察署檢察官
被      告  乙○○
上列被告因違反毒品危害防制條例案件，經檢察官提起公訴（99
年度毒偵字第572號、99年度偵字第4708號），被告於準備程序
就被訴事實為有罪之陳述，經本院合議庭裁定改依簡式審判程序
審理，判決如下：
    主  文
乙○○施用第一級毒品，處有期徒刑捌月，扣案之海洛因柒小包
（檢驗後淨重貳點零壹公克）沒收銷燬之；又施用第二級毒品，
處有期徒刑肆月。應執行有期徒刑拾壹月，扣案第之海洛因柒小
包（檢驗後淨重貳點零壹公克）沒收銷燬之。
    事實及理由
一、犯罪事實：乙○○前於民國89年間因施用第二級毒品安非他
    命案件，經本院以89年度毒聲字第2651號裁定送觀察、勒戒
    （另於89年9月間再因施用第二級毒品安非他命案件，經本
    院於89年9月19日，以89年度毒聲字第2724號重覆裁定送觀
    察、勒戒）後，認有繼續施用毒品之傾向，由本院以89年度
    毒聲字第3477號裁定令入戒治處所施以強制戒治，嗣經本院
    以90年度毒聲字第1449號裁定停止戒治交付保護管束，並於
    90年12月6日保護管束期滿後，由臺灣臺南地方法院檢察署
    檢察官於90年12月21日，以90年度戒毒偵字第640號不起訴
    處分確定。又因施用毒品案件，經臺灣臺南地方法院檢察署
    檢察官以91年度毒偵字第692號提起公訴並戒治，於92年5月
    14日戒治期滿，施用毒品部分，經本院於91年11月28日以91
    年度訴字第946號判處有期徒8月及5月，合併定應執行有期
    徒刑1年。復因販賣毒品等案件，經本院以91年度訴字第922
    號判處有期徒刑5年確定，再因施用毒品及違反替代役實施
    條例案件，經臺灣臺南地方法院檢察署檢察官以92年度偵緝
    字第863號、92年度毒偵緝字第301號提起公訴並戒治，強制
    戒治部分於93年1月9日因法律修正出所，施用毒品及違反替
    代役實施條例之部分，經本院以92年度訴字第1051號判處有
    期徒8月及3月，合併定應執行有期徒刑10月確定，另又因施
    用毒品案件，經臺灣臺南地方法院以93年度易字第325號判
    處有期徒刑7月確定，上開案件經接續執行並減刑後，應執
    行有期徒刑5年5月。甫於97年4月23日因縮短刑期假釋出監
    並付保護管束，保護管束期間至98年9月23日始縮刑期滿。
    惟因乙○○於假釋期間未戒除毒癮，又因施用毒品案件，經
    臺灣宜蘭地方法院檢察署檢察官以98年度毒偵字458號、98
    年度毒偵字553號提起公訴，並經臺灣宜蘭地方法院於98年
    11 月19日，分別以98年訴字第399號判處有期徒7月、98年
    訴字第485號判處有期徒7月及7月，合併定應執行有期徒刑1
    年。因此遭臺灣臺南地方法院檢察署撤銷上開99年4月23日
    之假釋，於99年4月20日入監執行上開假釋之未完之殘刑1年
    5月，併與上開二宜蘭地方法院判處之徒刑接續執行於102年
    4月19日始縮刑期滿 (本件犯行因上開假釋嗣後遭撤銷，致
    上開徒刑以未執行完畢論，而不構成累犯)。詎乙○○仍未
    戒除毒癮，復分別於99年3月21日10時許，在其位於臺南縣
    新化鎮○○路341巷82弄13號之住處內，以將海洛因摻水置
    入針筒內注射之方式，施用第一級毒品海洛因1次；另於99
    年3月21日16時為警採尿回溯前96小時內之某時，在不詳之
    地點，以將安非他命置放在鋁箔紙上燒烤之方式，施用第二
    級毒品安非他命1次。嗣於99年3月21日14時許，乙○○在臺
    南市○○路○段201號前，因行跡可疑為警攔檢，當場扣得海
    洛因7小包及行動電話1支等物，嗣經採集其尿液送檢後，檢
    驗結果呈安非他命類及鴉片類陽性反應，始查悉上情。案經
    臺南市警察局第五分局報告臺灣臺南地方法院檢察署檢察官
    偵查起訴。
二、本件被告所犯係死刑、無期徒刑、最輕本刑為三年以上有期
    徒刑以外之罪，其於準備程序中就被訴事實為有罪之陳述，
    經法官告知簡式審判程序之旨，並聽取公訴人及被告之意見
    後，認宜為簡式審判程序，依刑事訴訟法第273條之1第1項
    規定，裁定進行簡式審判程序加以審理，則依據刑事訴訟法
    第273條之2、同法第159條第2項之規定，不適用傳聞法則有
    關限制證據能力之相關規定；並得依同法第310條之2之準用
    同法第454條之規定製作略式判決書（僅記載「證據名稱」
    ），合先敘明。
三、證據名稱：
  (一)被告於警詢、偵訊及本院審理中之自白。
  (二)扣押物品目錄表、台南市警察局第五分局毒品初步檢驗報告
    單1紙、採驗尿液編號年籍對照表、查獲照片6張、長榮大學
    99 年3月29日確認報告、法務部調查局濫用藥物實驗室鑑定
    書1份。
四、按觀察、勒戒或強制戒治執行完畢後，5 年內再犯毒品危害
    防制條例第10條之罪者，檢察官應依法追訴，同條例第23條
    第2項定有明文。再按，被告於5年內曾經再犯，縱其再犯本
    案施用毒品之時間，在初犯受觀察勒戒執行完畢釋放5年以
    後，仍與「五年後再犯」之情形有別，且因已於「5年內再
    犯」，顯見其再犯率甚高，原實施觀察、勒戒，已無法收其
    實效，即應由檢察官逕行依法追訴（最高法院97年度第5次
    刑事庭決議參照）。查被告乙○○有犯罪事實欄所載之施用
    毒品前科紀錄，是被告前受觀察勒戒處分執行完畢之日距為
    本件犯行時雖相隔5年以上，然揆諸前揭說明，被告於上開
    受執行完畢後5年內，仍因有施用毒品案件，已經法院追訴
    處罰，即屬於「5年內再犯」，顯見被告之再犯率甚高，原
    實施之保安處分，已無法收其實效，而無5年戒斷期之存在
    ，本件施用毒品犯行自無再經觀察勒戒、強制戒治之必要，
    被告再犯毒品危害防制條例之罪，即應依法追訴、處罰。
五、核被告於99年3月21日10時許，施用第一級毒品海洛因1次之
    犯行，係犯毒品危害防制條例第10條第1項之施用第一級毒
    品罪。被告持有第一級毒品海洛因之低度行為，為其進而施
    用第一級毒品之高度行為所吸收，不另論罪；被告於99年3
    月21日16時為警採尿回溯前96小時內之某時，施用第二級毒
    品安非他命1次之犯行，係犯毒品危害防制條例第10條第2項
    之施用第2級毒品罪。被告所犯上開2罪間，犯意各別，行為
    互殊，應予分論併罰。
六、按受有期徒刑之執行完畢，或受無期徒刑或有期徒刑一部之
    執行而赦免後，五年以內再犯有期徒刑以上之罪者，始為累
    犯，此觀刑法第47條第1項之規定自明。又被告犯應併合處
    罰之數罪，經法院分別判處有期徒刑確定，並依檢察官之聲
    請，以裁定定其數罪之應執行刑確定，該數罪是否執行完畢
    ，係以所定之刑是否全部執行完畢為斷。其在未裁定前已先
    執行之有期徒刑之罪，因嗣後合併他罪定應執行刑之結果，
    檢察官所換發之執行指揮書，係執行應執行刑，其前已執行
    之有期徒刑部分，僅應予扣除，不能認為已執行完畢。(最
    高法院94年度台非字第249號判決意指參照)。查被告有上開
    事實欄所載之科刑及執行資料，有臺灣高等法院被告全國前
    案紀錄表1份在卷可憑，其經判刑確定案件經接續執行並減
    刑後，應執行有期徒刑5年5月，係於97年4月23日因縮短刑
    期假釋出監並付保護管束，而該假釋嗣後既經遭撤銷，上開
    徒刑即尚未執行完畢，是被告之上開犯行與刑法第47條第1
    項所定之累犯要件，尚有未合，公訴人認被告之上開犯行應
    依刑法第47條第1項之規定，論以累犯，應有誤會，併此敘
    明。
七、爰審酌被告前因施用毒品案件，經施以觀察、勒戒後，仍有
    多次施用毒品犯行經法院判處徒刑入監服刑，其再犯本件施
    用毒品犯行，足見其戒絕毒癮之意志不堅，本不宜寬貸，惟
    念及其施用毒品之犯行，在本質上尚屬戕害自身身心健康，
    尚未嚴重破壞社會秩序、侵害他人權益，及其犯罪後坦承犯
    行，態度良好等一切情狀，分別量處如主文所示之刑，併定
    其應執行之刑。扣案海洛因共7小包經鑑驗檢出第一級毒品
    海洛因成分（檢驗後淨重2.01公克），應依毒品危害防制條
    例第18條第1項前段之規定，沒收銷燬之；另扣案之行動電
    話 1支，雖為被告所有，惟並非供被告本件犯罪所用之物，
    亦非違禁物，爰不予宣告沒收。
八、依刑事訴訟法第299條第1項前段、第273條之1第1項、第310
    條之2、第454條第1項，毒品危害防制條例第10條第1項、第
    2項、第18條第1項前段，刑法第11條前段、第51條第5款，
    判決如主文。
本案經檢察官甲○○到庭執行職務。
中    華    民    國    99    年    8    月     12    日
                  刑事第二庭    法  官  童來好
以上正本證明與原本無異。
如不服本判決應於收受本判決後10日內向本院提出上訴書狀，並
應敘述具體理由。其未敘述上訴理由者，應於上訴期間屆滿後20
日內向本院補提理由書狀（均須按他造當事人之人數附繕本）「
切勿逕送上級法院」。
                                書記官  柯貞如
中    華    民    國    99    年    8    月     12    日
附錄論罪科刑實體法條文：
毒品危害防制條例第10條
施用第一級毒品者，處 6 月以上 5 年以下有期徒刑。
施用第二級毒品者，處 3 年以下有期徒刑。

司法院資訊處製作；財團法人民間司法改革基金會備份。
